【裁判字號】    97,交聲,2742
【裁判日期】    971007
【裁判案由】    聲明異議
【裁判全文】
臺灣臺中地方法院交通事件裁定      97年度交聲字第2742號
原處分機關  交通部公路總局臺中區監理所豐原監理站
異  議  人
即受處分人  甲○○○
上列異議人即受處分人因違反道路交通管理處罰條例案件，對於
交通部公路總局臺中區監理所豐原監理站於民國九十七年九月二
日所為之處分（原處分案號：豐監稽違字第裁六三－ＨＣ000
0000號），聲明異議，本院裁定如下：
    主  文
異議駁回。
    理  由
一、原處分機關略以：異議人即受處分人甲○○○於民國九十六
    年十二月十四日上午十時四十五分許，騎乘車牌號碼：ＳＮ
    Ｏ–五三三號輕型機車，行經臺中縣大雅鄉○○路六四巷附
    近，因「超越紅燈停止線」之違規事實，經臺中縣警察局豐
    原分局馬岡派出所員警依道路交通管理處罰條例第六十條第
    二項第三款規定，當場舉發，並開立舉發違反道路交通管理
    事件通知單，交由受處分人簽收。受處分人未於應到案日期
    （九十六年十二月二十九日）前，到案申訴，原處分機關遂
    於九十七年九月二日（已逾應到案期限六十日以上），以豐
    監稽違字第裁六三－ＨＣ0000000號裁決書，逕依違
    反道路交通管理處罰條例第六十條第二項第三款規定，裁處
    受處分人罰鍰新臺幣（下同）一千八百元，逾期不繳納，依
    法移送強制執行等語。
二、聲明異議意旨則以：其簽收上開舉發違反道路交通管理事件
    通知單後，即先後三、四次持單至郵局欲繳納最低罰鍰，但
    均因電腦無紀綠而無法繳納。之後，其又以電話詢問監理所
    ，監理所亦回稱：電腦上其並無違規紀錄，其始遲遲未能持
    單繳納最低罰鍰。今原處分機關逕以其逾到案期限六十日以
    上，對其裁罰最高罰鍰一千八百元，其無法接受。為此，爰
    依法聲明異議云云。
三、按受處分人不服第八條主管機關所為之處罰，得於接到裁決
    書之翌日起二十日內，向管轄地方法院聲明異議；又交通法
    庭認為聲明異議無理由者，應以裁定駁回之，道路交通管理
    處罰條例第八十七條第一項、道路交通案件處理辦法第十九
    條各定有明文。又按汽車駕駛人，駕駛汽車有不遵守道路交
    通標誌、標線、號誌之指示之情形，而本章各條無處罰之規
    定者，處九百元以上一千八百元以下罰鍰，道路交通管理處
    罰條例第六十條第二項第三款定有明文。
四、經查：(一)受處分人於上開時地，因上開違規事實，經警依道
    路交通管理處罰條例第六十條第二項第三款規定，當場舉發
    ，並開立舉發違反道路交通管理事件通知單，交由受處分人
    簽收。受處分人未於應到案日期（九十六年十二月二十九日
    ）前，到案申訴，原處分機關遂於九十七年九月二日（已逾
    應到案期限六十日以上），以上開裁決書，逕依違反道路交
    通管理處罰條例第六十條第二項第三款規定，裁處受處分人
    罰鍰一千八百元，逾期不繳納，依法移送強制執行等情，業
    為受處分人所不爭執，並有舉發違反道路交通管理事件通知
    單、裁決書各一紙（均為影本）在卷可參。(二)受處分人雖以
    上情置辯，惟上開舉發違反道路交通管理事件通知單上，業
    已明確記載：受處分人應於九十六年十二月二十九日前，至
    原處分機關到案申訴。縱然受處分人上開所辯屬實，則其在
    多次持上開舉發違反道路交通管理事件通知單至郵局繳納最
    低罰鍰，仍無法繳納時，其本應於九十六年十二月二十九日
    前，持上開舉發違反道路交通管理事件通知單至原處分機關
    到案申訴，或逕行繳納最低罰鍰，而非僅以電話詢問後，即
    置之不理。由此足見受處分人上開所辯，於法無據，核屬無
    理由。(三)準此，原處分機關認定受處分人有上開違規事實，
    而依上開規定，裁處受處分人罰鍰一千八百元，於法並無不
    合。是本件異議為無理由，應予駁回。
據上論斷，依道路交通管理處罰條例第八十七條第二項，道路交
通案件處理辦法第十九條，裁定如主文。
中    華    民    國    97    年    10    月    7     日
                      交通法庭  法  官  唐敏寶
上正本證明與原本無異。
如不服本裁定，應於送達後五日內，向本院提出抗告狀。
                                書記官  賴玉真
中    華    民    國    97    年    10    月    7     日


司法院資訊處製作；財團法人民間司法改革基金會備份。
